

DIKA RAHMA DYAN

Address: Cakung Barat, Jakarta Timur

Phone: +62 8385 6853 737

Email: <u>dikarahmadyan99@gmail.com</u>

Portofolio: Portofolio-Dika LinkedIn: LinkedIn-Dika

SUMMARY

Junior Web Developer lulusan SMK RPL dengan pengalaman mengembangkan solusi digital melalui proyek sekolah dan bootcamp IT. Menguasai HTML, CSS, JavaScript, serta framework Laravel, dengan semangat belajar tinggi untuk teknologi terkini seperti React dan Node.js. Berkomitmen menciptakan kode efisien dan andal, serta berkontribusi dalam pengembangan produk digital inovatif sambil terus mengasah keterampilan teknis.

EDUCATION

SMKN 1 Mejayan - Rekayasa Perangkat Lunak

Juni 2021 - Juli 2024

- Mengembangkan aplikasi SPBU menggunakan PHP Native untuk proyek Uji Kompetensi Keahlian di SMK
- Organisasi Jurnalistik dan Pramuka

UT School Jakarta - Training IT Programer monitoring by AstraTech

Mei 2024 - Nov 2024

- Basic Web Development: Mempelajari komponen dasar pembuatan website, seperti HTML, CSS, dan JavaScript
- Database Management: MySQL dan PostgreSQL untuk managemen dan pengolahan data yang terstruktur
- ASP.NET: Mengembangkan API menggunakan konsep MVC
- Node.js: Membangun API dengan pendekatan MVC
- React.js: Mengintegrasikan API dengan client-side aplikasi
- PHP Laravel: Mempelajari PHP dasar dan menggunakan Laravel sebagai framework untuk pengembangan web fullstack
- Tugas Akhir: Mengembangkan sistem website untuk Daycare Anak pada dua platform, yaitu web dan mobile, menggunakan React JS dan React Native, dengan backend yang dibangun menggunakan Node.js dan .NET, serta sistem fullstack menggunakan PHP Laravel

EXPERIENCE

PT Asabri (Persero) KC Madiun - Administrasi Umum

Agu 2023 - Des 2023

- Mengelola arsip fisik dan digital perusahaan dengan efisien.
- Memberikan dukungan optimal dalam pelayanan kepada nasabah.
- Memastikan data tersimpan rapi dan kebutuhan nasabah terpenuhi dengan baik.

UT School Jakarta - Junior Web Developer

Agu 2024 - Des 2024

- Mengembangkan dan mendesign tampilan UI Database E-Rapor Guru Sobat
- Mengembangkan dan mendesign tampilan UI Website Insani Publishing
- · Bekerja sama dengan tim untuk memastikan fungsionalitas fullstack berjalan dengan baik
- Berkontribusi dalam merancang tampilan Frontend untuk pengalaman pengguna yang optimal dan interaktif pada kedua projek tersebut

ADDITIONAL INFORMATION

- Technical Skills: HTML, CSS, JavaScript, React, MySql, Boostrap, PHP, Python, Laravel, Canva
- Languages: Bahasa Indonesia (Mahir), Bahasa Inggris (Pasif).
- **Certifications:** Training IT Programer by AstraTech, Shortclass Introduction JavaScript by Myskill, Shortclass Design Logo using Canva by MySkill.
- Non Technical Skills: Komunikatif, Adaptatif, Kreatif, Kerja Tim, Manajemen Waktu.